# 关于企业合并中“业务”的判断

提问人：acaixiongdi 时间：2014-09-02 13:50:39
补充背景，并回复 2 楼： B公司是一家现代服务业，除了几台电脑，不需要什么固定资产，有A公司兄弟单位的人兼职。A公司兄弟单位自投资成立B公司起就将B公司纳入了合并范围。如果B公司不构成业务，第一，A公司兄弟单位此前就不应该将B公司纳入合并；第二，A公司需要将B公司净资产纳入A公司财务报表，可是仅取得了70%的股权，入账价值怎么确定呢？第三，这样，对于A公司兄弟单位持有的30%股权A公司兄弟单位作为长期股权投资权益法核算，而A公司直接将70%的资产、负债入账，对集团（包括A公司、A公司兄弟单位、以及其他单位）处理感觉有点乱乱的

回答人：chenyiwei
如果B公司已经在正常开展业务，或者正在积极筹备开展业务，则其符合企业合并准则中“业务”的定义。其资产、负债应 100 ％并入A的合并报表，兄弟单位持有的 30 ％股权按少数股权处理。